臺灣高等法院高雄分院刑事裁定
111年度抗字第297號
抗  告  人  
即受刑人    王永順




上列抗告人因聲請定其應執行刑案件，不服臺灣高雄地方法院中
華民國111年9月6日裁定（111年度聲字第1490號），提起抗告，
本院裁定如下：
    主  文
抗告駁回。
    理  由
一、抗告意旨略以：抗告人仍有一裁判（本院111年度上訴字第6
    10號）符合數罪併罰定應執行刑，倘就目前定應執行刑有期
    徒刑8年10月，實不利抗告人權益而有違罪刑相當原則。原
    審似未充分審酌抗告人所犯販賣第二級毒品罪合計7次，犯
    罪時間集中於民國109年2至6月間，抗告人非專職毒梟，僅
    係毒友間互通有無、從中牟取價差，非主動推銷或利用販毒
    暗語拓展販毒行為，且抗告人對所犯之罪均坦承不諱，亦供
    出毒品來源，抗告人所侵害尚屬有限，而抗告人所犯2案所
    侵害法益有專屬及同一性質，仍定應執行刑8年10月實屬過
    苛。請審酌抗告人因司法程序先後審判致定刑上權益受損，
    且考量抗告人家中經濟並不富裕，學歷僅高中畢業，是抗告
    人學識尚淺又碰至新冠疫情所以失業，後因交友不慎誤入歧
    途，但自查獲後已深知昨是今非，並對過去之錯誤感到十分
    後悔。抗告人就原裁定附表編號1至11所犯之罪宣告刑最長
    期為2年10月，定應執行刑後刑度竟長達8年10月，在確保刑
    罰應報與預防之目的，與原裁定所評價確實有相互矛盾的客
    觀事實。請撤銷原裁定，憐予抗告人一個妥適之定刑，俾便
    抗告人早日重返社會，重新做人云云。
二、原裁定以抗告人王永順因犯如原裁定附表所示各罪，經分別
    判決確定，且抗告人已具狀請求檢察官就其所犯得易科罰金
    之罪與不得易科罰金之罪聲請定應執行刑，因認檢察官聲請
    為正當，依刑事訴訟法第477條第1項，刑法第50條第1項前
    段、第53條、第51條第5款規定，裁定應執行有期徒刑8年10
    月在案。
三、按數罪併罰合併定應執行刑，旨在綜合斟酌犯罪行為之不法
    與罪責程度，及對犯罪行為人施以矯正之必要性，而決定所
    犯數罪最終具體應實現之刑罰，以符罪責相當之要求。定其
    刑期時，應再次對被告責任為之檢視，並特別考量其犯數罪
    所反映之人格特性，及與刑罰目的相關之刑事政策妥為裁量
    。具體言之，應就整體犯罪非難評價、各行為彼此間之偶發
    性、與被告前科之關聯性、各行為所侵害法益之專屬性或同
    一性、數罪對法益侵害之加重效應、社會對特定犯罪處罰之
    期待等情，為綜合判斷。原裁定就抗告人所犯各罪，以各該
    罪之宣告刑為基礎，合併定其應執行刑為有期徒8年10月，
    係在所犯罪刑中之最長期有期徒刑2年10月以上，各刑合併
    之總刑期有期徒刑14年7月以下，未逾越刑法第51條第5款所
    定之外部性界限，亦未逾原裁定附表編號1至7曾定之應執行
    刑有期徒刑5年5月，加計原裁定附表編號8至11曾定之應執
    行刑有期徒刑3年10月之刑期總和（即有期徒刑9年3月）之
    內部界限，堪認原裁定所定之應執行刑與法相合。
四、定執行刑除仍應就各別刑罰規範之目的、輕重罪間體系之平衡、整體犯罪非難評價、各行為彼此間之偶發性、與被告前科之關聯性、各行為所侵害法益之專屬性或同一性、數罪對法益侵害之加重效應、罪數所反映之被告人格特性與犯罪傾向、社會對特定犯罪處罰之期待等，為綜合判斷外，尤須參酌實現刑罰公平性，以杜絕僥倖、減少犯罪之立法意旨，為妥適之裁量。經查：                                 
　㈠抗告人所犯為施用第二級毒品罪（4罪）、販賣第二級毒品罪
    （8罪），其行為時間於109年2月16日至同年6月15日間，有
    各該判決書在卷可稽。茲審酌抗告人前後為8件販賣甲基安
    非他命犯行；4件施用甲基安非他命犯行，衡諸抗告人犯罪
    情節、模式等整體犯罪之非難評價，其所為不僅戕害自身健
    康，並造成毒品流通而嚴重危害社會治安，尤以抗告人所涉
    販賣毒品罪，係政府嚴格查緝之重罪，抗告人一再漠視法律
    規定，若非即時遭查獲，恐將有更多不特定人受毒害，其所
    為影響社會秩序甚鉅。
　㈡抗告人罪行反應出其心存僥倖而一再犯案之人格特性，為杜
    絕僥倖、減少犯罪，並符罪責相符原則，自不宜輕縱。而抗
    告人所受如原裁定附表所示各罪宣告刑合併之總刑期為有期
    徒刑14年7月，其曾經定應執行刑之內部界限為有期徒刑9年
    3月，原裁定於此外部界限、內部界限之範圍內，定應執行
    有期徒刑8年10月，係就抗告人所犯各罪受宣告總刑期二分
    之一（7年3月15日）僅加計1年6月15日，顯見原裁定已對抗
    告人給予適度之刑罰折扣，符合法律授予裁量權之目的，與
    所適用法規目的之界限實屬無違，故原裁定所定之應執行刑
    ，堪稱允當，未有明顯過重而違背比例原則之情事，當無違
    法或不當可言，抗告人徒憑己見認原裁定所定之應執行刑過
    重，尚不足採。至抗告意旨所舉之其遭檢察官分別起訴部分
    ，此乃檢察官職權之合法行使，且若抗告人所犯各罪合於數
    罪併罰要件，自得於各該犯罪經裁判確定後，由檢察官依法
    聲請定其應執行之刑，自無影響抗告人權益之可言，遑論此
    亦非抗告人所犯各罪判決確定後定應執行刑所應考量之事項
    ；又抗告意旨主張其犯罪所生損害有限、且坦承犯罪並供出
    毒品來源，及其生活狀況、智識程度等節，核屬個案審判量
    刑時所應適用之刑法第57條所定事項，亦非本件判決確定後
    定應執行刑所應審酌之事項，抗告人執此指摘原裁定不當，
    自有未合。
　㈢綜上所述，抗告人執上詞指摘原裁定不當，均無所據，是本
    件抗告為無理由，應予駁回。
據上論結，應依刑事訴訟法第412條，裁定如主文。　
中　　華　　民　　國　　111 　年　　10　　月　　21　　日
                  刑事第九庭    審判長法  官  莊崑山
                                      法  官  惠光霞
                                      法  官  林家聖
以上正本證明與原本無異。
如不服本裁定應於送達後5日內向本院提出再抗告狀。
中　　華　　民　　國　 111　　年　　10　　月　　21　　日
                                      書記官  王秋淑